臺灣基隆地方法院刑事判決　　　　　　　　　　　　　九十三年度訴字第三四四號
　　公　訴　人　臺灣基隆地方法院檢察署檢察官
　　被　　　告　乙○○　男　二.
　　選任辯護人　鄭雪櫻律師
右列被告因偽造文書案件，經檢察官提起公訴（九十三年度偵字第一０六０號），本
院裁定進行簡式審判程序，並判決如左：
    主  文
乙○○連續行使偽造之信用卡，處有期徒刑陸月，如易科罰金以佰元折算壹日。緩
刑年。
如附表所示編號壹、貳之偽造之信用卡貳張、簽帳單玖張上偽簽之「      」署押各
貳枚（含各該複寫聯上署押；總計拾捌枚）均沒收。
    事  實
一、乙○○於民國（下同）九十三年二月十五日，在大陸地區廣東省珠海市以每張人
    民七千五百元之代價，向姓名年籍均不詳之成年男子購得如附表所示之偽造之信
    用卡四張後，將之攜回台灣，並基於行使偽造信用卡、偽造私文書、準私文書之
    概括犯意，先於九十三年三月四日，在台南縣某處，在上開偽造之信用卡背面簽
    名欄內偽造「　　　」之簽名，以表示其與發卡銀行立契守約及作為將來使用時
    供特約商店核對身分等用意之證明，而偽造準私文書，並連續於（一）九十三年
    三月四日，至台南市○○路一八八號燦坤實業股份有限公司（以下簡稱燦坤公司
    ）新營數位館，分別於十九時二十三分、十九時二十七分，持如附表所示編號三
    之偽造之信用卡以行使，使燦坤公司店員誤以為該等信用卡為真正而接受刷卡消
    費，俟店內之電腦設備列印簽帳單（二聯式，一聯為顧客存根、一聯則為商店存
    根，以複寫方式簽字）後，乙○○並當場簽名欄偽造「      」之簽名而偽造該
    署押，隨即將有收據性質之商店存根聯交付予店員執持行使之，因而偽造私文書
    ，使店員陷於錯誤而交付一萬四千九百元之液晶螢幕顯示器及九千六百八十元之
    電腦記憶體零件四組，足生損害於偽造之發卡銀行及特約商店，乙○○得手後，
    將上開物品轉售予不知名之人；（二）九十三年三月五日，至台南市○○路一八
    八號燦坤公司新營數位館，分別於十五時二十二分、十五時三十一分、十五時三
    十四分，持如附表所示編號二之偽造之信用卡以行使，使燦坤公司店員誤以為該
    等信用卡為真正而接受刷卡消費，俟店內之電腦設備列印簽帳單（二聯式，一聯
    為顧客存根、一聯則為商店存根，以複寫方式簽字）後，乙○○並當場簽名欄偽
    造「      」之簽名而偽造該署押，隨即將有收據性質之商店存根聯交付予店員
    執持行使之，因而偽造私文書，使店員陷於錯誤而交付一萬四千九百元之液晶螢
    幕顯示器三台，足生損害於偽造之發卡銀行及特約商店，乙○○得手後，將上開
    物品轉售予不知名之人；（三）九十三年三月五日，至台南縣新營市○○路四一
    六號燦坤公司新營家電館，分別於十六時二分、十六時七分，持如附表所示編號
    三之偽造之信用卡以行使，使燦坤公司店員誤以為該等信用卡為真正而接受刷卡
    消費，俟店內之電腦設備列印簽帳單（二聯式，一聯為顧客存根、一聯則為商店
    存根，以複寫方式簽字）後，乙○○並當場簽名欄偽造「　　　」之簽名而偽造
    該署押，隨即將有收據性質之商店存根聯交付予店員執持行使之，因而偽造私文
    書，使店員陷於錯誤而交付四萬零四百元之數位相機一台及一萬三千九百元之行
    動電話一個，足生損害於偽造之發卡銀行及特約商店，乙○○得手後，將上開物
    品轉售予不知名之人；（四）九十三年三月六日，至基隆市仁愛區○○○路一號
    燦坤公司基隆數位館，分別於十三時三十分、十三時五十七分，持如附表所示編
    號三之偽造之信用卡以行使，使燦坤公司店員誤以為該等信用卡為真正而接受刷
    卡消費，俟店內之電腦設備列印簽帳單（二聯式，一聯為顧客存根、一聯則為商
    店存根，以複寫方式簽字）後，乙○○並當場簽名欄偽造「　　　」之簽名而偽
    造該署押，隨即將有收據性質之商店存根聯交付予店員執持行使之，因而偽造私
    文書，使店員陷於錯誤而交付一萬三千九百元（一台）、一萬四千九百元（二台
    ）之液晶螢幕顯示器，足生損害於偽造之發卡銀行及特約商店，乙○○得手後，
    將上開物品交付予不知名之人。燦坤公司基隆數位館人員事後發覺有異報警處理
    ，嗣於九十三年三月六日十四時許，乙○○再度返回燦坤公司基隆數位館領取贈
    品時加以逮捕，並查知上情。
二、案經基隆市警察局第一分局報請臺灣基隆地方法院檢察署檢察官偵查起訴。
    理  由
一、本件被告乙○○所犯者非為死刑、無期徒刑、最輕本刑為三年以上有期徒刑之罪
    或高等法院管轄第一審案件，其於準備程序進行中，先就被訴事實為有罪之陳述
    ，經告知其簡式審判程序之旨，並聽取公訴人之意見後，本院依刑事訴訟法第二
    百七十三條之一第一項之規定，裁定由受命法官獨任進行簡式審判程序，合先敘
    明。
二、右揭事實，業據被告乙○○於於本院審理時坦承不諱，核與證人甲○○於警詢、
    偵查時時所證述之遭被告人持偽造信用卡盜刷等情節相符，並有財團法人聯合信
    用卡處理中心確認如附表所示編號一、二之信用卡係偽卡之函文一件、ＶＩＳＡ
    國際組織臺灣分公司函、燦坤公司簽帳單九份、發票七張在卷可稽，且有上開如
    附表所示編號一、二之偽造的信用卡二張扣案可資佐證，足認被告前開自白與事
    實相符，本件事證明確，被告犯行洵堪認定。
三、按九十年六月二十日總統公布增訂刑法第二百零一條之一偽造信用卡及行使偽造
    信用卡等罪，同年月二十二日生效在案。次按「甲意圖供行使之用購入偽造之信
    用卡一張，係犯刑法第二百零一條之一第二項後段『意圖供行使之用而收受偽造
    之信用卡』罪，其在該卡背面偽簽『張三』之姓名，足以為表示其與發卡公司立
    契守約及於使用時供特約商店核對身分等用意之證明，應成立刑法第二百二十條
    第一項、第二百十條之偽造準私文書罪，嗣持該偽造之信用卡（含該卡背面偽簽
    「張三」署名）刷卡購物，係一行使行為觸犯刑法第二百零一條之一第二項前段
    之行使偽造信用卡罪及第二百十六條、第二百二十條第一項、第二百十條之行使
    偽造準私文書罪，其前之收受偽卡及偽造準私文書應為後之行使行為所吸收，均
    僅論以上開行使罪；其於刷卡後之簽帳單上偽簽『張三』姓名，將該簽帳單交給
    不知情之店員，據以取得所購之物，依上開吸收關係之法理，另應依刑法第二百
    十六條、第二百十條之行使偽造私文書罪論擬。至於行使偽造信用卡，當然含有
    詐欺之本質，毋庸再論以詐欺罪。」有九十年十一月二十二日臺灣高等法院暨所
    屬法院九十年法律座談會可資參照。查被告明知大陸成年男子所出賣交付之信用
    卡均為偽造，仍予以收受持有，且為順利持卡消費，而在信用卡背面偽造他人簽
    名，隨後持以行使，在特約商店之簽帳單上偽造他人簽名，將該簽帳單交給不知
    情之店員，藉以獲取不法利益等，自足生損害於如附表所示之偽造之發卡銀行、
    特約商店及簽名為「　　　」等人。核被告所為，係犯刑法第二百零一條之一第
    二項前段之行使偽造信用卡罪、第二百十六條、第二百十條之行使偽造私文書罪
    （行使簽帳單部分）、第二百十六條、第二百二十條第一項、第二百十條之行使
    偽造準私文書罪（行使偽造之信用卡背面之準文書部分）。被告意圖供行使之用
    而收受偽造信用卡及偽造準私文書之低度行為，應為行使之高度行為所吸收，不
    另論罪。又被告在偽造信用卡背面及簽帳單上偽造「　　　」署押之行為，分別
    為偽造準私文書及偽造私文書之階段行為，而其偽造後復均持以行使，該等偽造
    之低度行為，亦應分別為行使偽造準私文書、行使偽造私文書之高度行為所吸收
    ，均不另論罪。另按行使偽造信用卡，當然含有詐欺之本質，毋庸再論以詐欺罪
    。另被告以複寫方式分次同時在簽帳單之持卡人存根聯、商店存根聯上偽造「
    　  」署押，因而同時偽造完成以上開人員為名義之簽帳單二張，復將該偽造之
    商店存根聯交與店員收執留存，係屬一犯意接續多次行為，侵害一個法益，應為
    接續犯，屬單純一罪。被告先後多次行使偽造信用卡、行使偽造準私文書、行使
    偽造私文書之犯行，均時間緊接，復分別觸犯構成要件相同之罪名，顯均係基於
    概括犯意為之，均應依連續犯之規定，分別論以行使偽造信用卡、行使偽造私文
    書（含行使偽造準私文書部分）等罪各一罪，並均依法加重其刑。被告行使上開
    偽造之信用卡同時，復將被告在背面簽名所偽造之準私文書提示行使，係一行使
    行為觸犯行使偽造信用卡罪及行使偽造私文書罪，固應為為想像競合犯之認定，
    惟本件行使偽造私文書及行使偽造準私文書部分，因有連續犯關係先論以連續行
    使偽造私文書一罪，是本件即毋庸再就行使偽造信用卡罪及行使偽造私文書罪為
    想像競合犯之認定。又被告所犯連續行使偽造信用卡罪、連續行使偽造私文書罪
    二罪間有方法、結果之牽連關係，應依刑法第五十五條規定，從一重之連續行使
    偽造信用卡罪處斷。爰審酌被告貪圖不法利益，以偽造之信用卡多次刷卡獲取非
    法財物，危害社會交易及金融秩序匪淺，惡性非輕，惟被告於本院審理時尚能坦
    承全部犯行，暨其犯罪動機、目的、手段等一切情狀，量處如主文所示之刑，併
    諭知易科金之折算標準，以示懲儆。又查被告前未曾受有期徒刑以上刑之宣告，
    有臺灣高等法院被告全國前案紀錄表一紙附卷可稽，本院認其經此教訓後，當知
    警惕，應無再犯之虞，因認其所受宣告之刑，以暫不執行為適當，併予宣告緩刑
    三年，以勵來茲，用啟自新。
四、扣案如附表編號一、二所示之信用卡二張，均係偽造，應依刑法第二百零五條宣
    告沒收，另附表編號三、四之偽造信用卡，並未扣案，且據被告稱已丟棄，即無
    庸宣告之必要；而前揭如附表編號一、二所示偽造信用卡持卡人簽名欄上所偽造
    之「　　　」簽名，因已就如附表所示偽造之信用卡宣告沒收，自勿庸再依刑法
    第二百十九條規定就該等偽造之署押宣告沒收。至於簽帳單九張上偽簽之「
      」署押各二枚（含各該複寫聯上之署押一枚；總計十八枚），均應依刑法第二
    百十九條之規定，宣告沒收。
據上論斷，應依刑事訴訟法第二百七十三條之一、第二百九十九條第一項前段，刑法
第五十六條、第二百零一條之一第二項前段、第二百十六條、第二百十條、第五十五
條、第四十一條第一項前段、第七十四條第一款、第二百零五條、第二百十九條，罰
金罰鍰提高標準條例第一條、第二條，判決如主文。
本案經檢察官張介欽到庭執行職務。
中　　　華　　　民　　　國　　九十三　　年　　　八　　　月　　　十　　　日
                                臺灣基隆地方法院刑事第二庭
                                        法      官  齊　潔
右正本證明與原本無異。
對於本件判決如有不服，應於收受送達後十日內，向本院提出上訴書狀，上訴於臺灣
高等法院，並按他造當事人之人數附具繕本。
                                        書　記　官  莊國南
中　　　華　　　民　　　國　　九十三　　年　　　八　　　月　　十一　  　日
附錄論罪法條：
中華民國刑法第二百零一條之一第二項：
行使前項偽造、變造之信用卡、金融卡、儲值卡或其他相類作為簽帳、提款、轉帳或
支付工具之電磁紀錄物，或意圖供行使之用，而收受或交付於人者，處五年以下有期
徒刑，得併科三萬元以下罰金。
中華民國刑法第二百十條：
(偽造變造私文書罪)
偽造、變造私文書，足以生損害於公眾或他人者，處五年以下有期徒刑。
中華民國刑法第二百零五條：
偽造、變造之有價證券、郵票、印花稅票、信用卡、金融卡、儲值卡或其他相類作為
提款、簽帳、轉帳或支付工具之電磁紀錄物及前條之器械原料及電磁紀錄，不問屬於
犯人與否，沒收之。
中華民國刑法第二百十九條：
(沒收之特例)
偽造之印章、印文或署押，不問屬於犯人與否，沒收之。
附表：
┌──┬────┬────────┬───┬─────┬─────┐
│編號│偽卡銀行│偽造卡號        │卡別  │實際發卡行│偽造署押  │
├──┼────┼────────┼───┼─────┼─────┤
│一  │ＡＩＧ  │0000000000000000│Visa  │Citibank  │          │
│    │        │                │      │Privatkund│          │
│    │        │                │      │en AG     │          │
│    │        │                │      │（德國）  │          │
├──┼────┼────────┼───┼─────┼─────┤
│二  │上海    │0000000000000000│Visa  │Banco Espa│          │
│    │商業銀行│                │      │nol de Cre│十四枚    │
│    │        │                │      │dito S A  │          │
│    │        │                │      │（西班牙）│          │
├──┼────┼────────┼───┼─────┼─────┤
│三  │        │0000000000000000│      │          │          │
│    │不    詳│                │不  詳│不      詳│  四枚    │
│    │        │                │      │          │          │
│    │        │                │      │          │          │
├──┼────┼────────┼───┼─────┼─────┤
│四  │        │                │      │          │          │
│    │不    詳│   不     詳    │不  詳│不      詳│          │
│    │        │                │      │          │          │
│    │        │                │      │          │          │
└──┴────┴────────┴───┴─────┴─────┘
